---
title: "Estimat af nedre grænse for COVID-19 indlæggelser"
output: rmarkdown::github_document
author:
  - name: Kristoffer T. Bæk
date: "`r Sys.Date()`"
---

```{r load-packages, include=FALSE}
library(zoo)
library(tidyverse)
library(distill)
library(lubridate)
library(scales)
library(colorspace)
library(ggtext)

```

```{r global-options, include=FALSE}
knitr::opts_chunk$set(
  layout="l-body-outset",
  echo=TRUE, 
  warning=FALSE, 
  message=FALSE
  )
```
### Estimat af hvor mange COVID-19 relaterede indlæggelser der vil registreres med SSI's definition hvis ingen indlægges pga. COVID-19.

Der registreres dagligt ca. 2500 akutindlæggelser i Danmark. Den gennemsnitlige daglige risiko for at en person bliver akutindlagt kan derfor sættes til $risiko = \frac{2500}{5.800.000}$.

Hver dag kan beregnes hvor stor puljen af personer med en positiv test der er mindre end 14 dage gammel  er. Chancen for at en person med en positiv test indlægges er derfor: $positivpulje * risiko$. Derudover antages det at alle akutindlagte rutinetestes, og at man derigennem også vil finde positive (selvom de ikke er indlagt pga. COVID-19). Antallet af positive man vil finde på denne måde sættes til: $2500 * positivprocenten$. Da den generelle positivprocent blandt testede i hele befolkningen måske ikke er retvisende for gruppen af indlagte personer, beregnes et lavt scenarie til $2500 * 0,7 * positivprocenten$, og et højt scenarie til $2500 * 1,5 * positivprocenten$.

Det samlede antal personer der opfylder SSI's definition beregnes som: Positivt testede der indlægges + indlagte der testes positive. 

### Plot

```{r, running-avg}
ra <- function(x, n = 7, s = 2) {
  stats::filter(x, rep(1 / n, n), sides = s)
}
```

```{r, styles, echo = FALSE}
my_date_labels <- function(breaks) {
  
  d <- c(0, replace_na(diff(year(breaks)), 0))
  
  labels <- mapply(function(x, y) {
    if(y == 1) {
      str_to_lower(strftime(x, "%e. %b %y"))
    }else{
      str_to_lower(strftime(x, "%e. %b"))
    }
  }, breaks, d)
  
  return(labels)
}


# global variables --------------------------------------------------------

standard_caption <- "Kristoffer T. Bæk, covid19danmark.dk, datakilde: SSI"

# Custom gg themes ------------------------------------------------------------
  
standard_theme <-
  theme_minimal() +
  theme(
    text = element_text(size = 11),
    panel.grid.minor.x = element_line(size = 0.2),
    panel.grid.minor.y = element_blank(),
    panel.grid.major.x = element_line(size = 0.2),
    panel.grid.major.y = element_line(size = 0.3),
    legend.position = "top",
    plot.margin = margin(.6, .6, .3, .6, "cm"),
    plot.title = element_text(face = "bold", hjust = 0.5),
    plot.caption = element_text(color = "gray70", hjust = 0, size = 8),
    plot.subtitle = element_text(color = "gray30", hjust = 0.5, size = 9),
    axis.title.y = element_text(face = "bold", margin = margin(t = 0, r = 20, b = 0, l = 0)),
    axis.title.y.right = element_text(face = "bold", margin = margin(t = 0, r = 0, b = 0, l = 20)),
    axis.title.x = element_blank(),
    axis.text.x = element_text(margin = margin(t = 0, r = 0, b = 8, l = 0)),
    legend.text = element_text(size = 11),
    legend.key.size = unit(0.4, 'cm')
  )

```



```{r, plot}

plot_data <- read_csv2("../data/SSI_plot_data.csv")

plot_data %>% 
  filter(name %in% c("Positive", "Admitted", "Tested")) %>% 
  pivot_wider(names_from = name, values_from = c(daily, ra), names_sep = "_") %>% 
  rename(
    obs_admit_y = ra_Admitted
  ) %>% 
  mutate(
    pool_14 = rollsum(daily_Positive, 14, align = "right", na.pad = TRUE),
    pred_admit_lo = (pool_14 * 2500 / 5800000) + (2500 * ra(daily_Positive / daily_Tested) * 0.7),
    pred_admit_hi = (pool_14 * 2500 / 5800000) + (3000 * ra(daily_Positive / daily_Tested) * 1.5)
  ) %>% 
  select(Date, obs_admit_y, pred_admit_lo, pred_admit_hi) %>% 
  pivot_longer(-Date, names_to = c("type", "variable", "limit"), names_sep = "_") %>% 
  pivot_wider(names_from = limit, values_from = value) %>% 
  filter(Date >= ymd("2021-02-01")) %>% 
  ggplot() +
  geom_ribbon(aes(Date, ymin = lo, ymax = hi, fill = type), alpha = 0.8) +
  geom_line(aes(Date, y, color = type), size = 1)+#, alpha = type, size = type)) +
  scale_x_date(labels = my_date_labels, breaks = "1 months", minor_break = "1 month") +
  scale_y_continuous(limits = c(0, NA)) +
  labs(
    x = "Dato", 
    y = "Antal", 
    title = "<b><span style = 'font-size:13pt'>Nedre grænse for antal COVID-19 nyindlæggelser</span></b><br><br>Fordi antallet af COVID-19 indlæggelser kun er baseret på en positiv SARS-CoV-2 test, kan der registreres nyindlagte selv i et scenarie hvor ingen indlægges pga. COVID-19.<br><br>Den <b style='color:#FC8D62;'>nedre grænse</b> er beregnet udfra antal PCR positive, den gennemsnitlige statistiske risiko for indlæggelse, og metoden hvormed COVID-19 indlæggelser opgøres.<br><br>Estimeret nedre grænse for indlagte viser et interval mellem et muligt lavt og højt scenarie<br>", 
    caption = "Kristoffer T. Bæk, covid19danmark.dk, datakilde: SSI") +
  scale_colour_brewer(palette = "Set2", name = "", guide = FALSE) +
  scale_fill_brewer(palette = "Set2", name = "", 
                    labels = c("Observeret 7-dages gennemsnit", "Estimeret nedre grænse")) +
  standard_theme +
  theme(
    plot.title.position = "plot",
    plot.title = element_textbox_simple(
      size = 10, face = "plain", lineheight = 1.05, padding = margin(0, 5, 5, 0)
    )
  )
```

